【裁判字號】    89,訴,1333
【裁判日期】    890713
【裁判案由】    違反槍砲彈藥刀械管制條例
【裁判全文】
台灣台中地方法院刑事判決                        八十九年度訴字第一三三三號
    公  訴  人  臺灣臺中地方法院檢察署檢察官
    被      告  甲○○
    指定辯護人  本院公設辯護人  乙○○
右列被告因違反槍砲彈藥刀械管制條例案件，經檢察官提起公訴（八十九年度偵字第
七九五０號），本院判決如左：
    主  文
甲○○未經許可，持有手槍，處有期徒刑陸年，併科罰金新台幣壹拾萬元，罰金如易
服勞役，以新台幣玖佰元即銀元參佰元折算壹日，並應於刑之執行完畢或赦免後，令
入勞動場所強制工作參年。扣案之手槍壹枝（含彈匣壹個，槍枝管制編號00000
00000號）、子彈貳拾柒顆均沒收。
    事  實
一、甲○○曾於民國七十六年間犯違反麻醉藥品管理條例罪，經台灣基隆地方法院判
    處有期徒刑五月，並於七十六年五月二十六日執行完畢，再於七十八年間犯煙毒
    罪，經台灣高等法院判處有期徒刑五年，於八十二年五月十三日假釋出獄，原指
    揮書執畢日期為八十三年七月七日，嗣於假釋期間之八十二年間再犯煙毒罪，經
    台灣高等法院判處有期徒刑五年五月，並經撤銷假釋，應再執行殘刑一年一月二
    十四日，而於八十三年六月二十九日入監服刑，並於八十六年十月二十日假釋出
    獄，指揮書記載執行期滿日為九十年八月二十九日（含上開殘刑刑期），詎仍不
    知悔改，於假釋期間之八十七年十二月間，在台中縣大甲鎮○○路七十七號，以
    新台幣（下同）三十五萬元之代價，向鄭銘富（經檢察官另案通緝中）購得德國
    ＳＩＧＳＡＵＥＲ兵工廠Ｐ二二六型口徑為九mm之半自動手槍一枝（含彈匣一個
    ，槍枝管制編號為：0000000000號）、制式口徑九mm子彈三十顆，而
    未經許可持有之。嗣於八十九年五月十五日晚上六時四十分許，與其不知情之友
    人蘇崑忠在台中縣豐原市○○路七四二巷一五一弄十號前為警查獲，並在甲○○
    身上扣得前開手槍一枝及子彈十五顆、海洛因約０．六公克（施用第一級毒品部
    分另案送觀察、勒戒），及於甲○○駕駛停放在大甲鎮○○路○段「維也納汽車
    旅館」旁車牌號碼為Ｂ二－四四七一號自用小客車內扣得其餘子彈十五顆。
二、案經台中縣警察局豐原分局報請臺灣臺中地方法院檢察署檢察官偵查起訴。
    理  由
一、右揭犯罪事實，業據被告甲○○坦承不諱，並有上開槍、彈扣案可憑。又上開槍
    、彈經送內政部警政署刑事警察局鑑驗結果，認槍枝係德國ＳＩＧＳＡＵＥＲ廠
    Ｐ二二六型九mm之制式半自動手槍，子彈則為制式口徑九mm子彈，均具殺傷力一
    節，有該局八十九年五月二十二日刑鑑字第六二五二二號鑑驗通知書一紙在卷可
    憑。本件事證明確，被告犯行已堪認定。
二、核被告所為，係犯槍砲彈藥刀械管制條例第七條第四項之未經許可持有手槍罪、
    第十二條第四項之未經許可持有子彈罪。其一持有行為而觸犯上開二罪名，為想
    像競合犯，依刑法第五十五條前段之規定，應從一重即槍砲彈藥刀械管制條例第
    七條第四項之未經許可持有手槍罪處斷。爰審酌被告曾於七十六年間犯違反麻醉
    藥品管理條例罪，經台灣基隆地方法院判處有期徒刑五月，並於七十六年五月二
    十六日執行完畢，再於七十八年間犯煙毒罪，經台灣高等法院判處有期徒刑五年
    ，於八十二年五月十三日假釋出獄，原指揮書執畢日期為八十三年七月七日，嗣
    於假釋期間之八十二年間再犯煙毒罪，經台灣高等法院判處有期徒刑五年五月，
    並經撤銷假釋，應再執行殘刑一年一月二十四日，而於八十三年六月二十九日入
    監服刑，並於八十六年十月二十日假釋出獄，指揮書記載執行期滿日為九十年八
    月二十九日（含上開殘刑刑期），仍於假釋期間，有台灣台中地方法院檢察署刑
    案資料註紀錄表、台灣高等法院被告全國前案紀錄表各一份在卷可稽，雖本件未
    構成累犯，惟素行不佳，於假釋期間不思改過向上，竟購買制式手槍、子彈而持
    有之，對社會治安危害甚大，惟犯罪後坦承不諱，態度良好等一切情狀，量處如
    主文所示之刑，並諭知罰金如易服勞役之折算標準。末按犯槍砲彈藥刀械管制條
    例第七條之罪，經判處有期徒刑者，應於刑之執行完畢或赦免後，令入勞動場所
    強制工作三年，槍砲彈藥刀械管制條例第十九條第一項定有明文，爰依該條規定
    併予宣告被告應於刑之執行或赦免後令入勞動場所強制工作三年。扣案之手槍壹
    支（槍枝管制編號0000000000號）、子彈二十七顆（另三顆於鑑定時
    試射，已失子彈結構，非違禁物），均為違禁物，依刑法第三十八條第一項第一
    款規定，應宣告沒收。
據上論斷，應依刑事訴訟法第二百九十九條第一項前段，槍砲彈藥刀械管制條例第七
條第四項、第十二條第四項，第十九條第一項，刑法第十一條前段、第五十五條、第
四十二條第二項、第三十八條第一項第一款，罰金罰鍰提高標準條例第二條，判決如
主文。
中      華      民      國    八十九    年    七       月   十三        日
                              臺灣台中地方法院刑事第三庭
                                        法  官  陳賢慧
右正本證明與原本無異。
如不服本判決，應於送達後十日內向本院提出上訴狀(須附繕本)，上訴於台灣高等法
院台中分院。
                                        書記官
中      華      民      國    八十九    年     七      月   二十        日
附錄論罪科刑法條：
槍砲彈藥刀械管制條例第七條第四項：
未經許可，持有、寄藏或意圖販賣而陳列第一項所列槍砲、彈藥者，處五年以上有期
徒刑，併科新台幣一千萬元以下罰金。
槍砲彈藥刀械管制條例第十二條第四項：
未經許可，持有、寄藏或意圖販賣而陳列子彈者，處五年以下有期徒刑，併科新台幣
三百萬元以下罰金。


司法院資訊處製作；財團法人民間司法改革基金會備份。
